【裁判字號】    95,上易,576
【裁判日期】    950803
【裁判案由】    妨害自由
【裁判全文】
臺灣高等法院刑事判決                 95年度上易字第576號
上  訴  人
即  被  告  甲○○
選任辯護人  張麗玉律師
上列被告因妨害自由案件，不服臺灣臺北地方法院94年度易字第
1397號，中華民國95年3月2日第一審判決（起訴案號：臺灣臺北
地方法院檢察署94年度偵字第9755、10598號），提起上訴，本
院判決如下：
    主  文
上訴駁回。
甲○○緩刑貳年。
    事實及理由
一、本案經本院審理結果，認第一審以上訴人即被告甲○○犯刑
    法第305條第之恐嚇罪，判處有期徒刑3月，並諭知易科罰金
    折算之標準為300元折算一日，認事用法及量刑均無不當，
    應予維持，並引用第一審判決書記載之事實、證據及理由（
    如附件）。
二、被告上訴意旨略以：伊並未恐嚇告訴人丙○○，並聲請傳喚
    證人乙○○云云，經查被告如何恐嚇告訴人之事實，業據證
    人即告訴人於原審證述明確，核與證人黃貴全、林寶惜於原
    審分別證述被告確有對告訴人說「你老爸沒給你教訓好，我
    叫人來給你教訓」等語之情節相符，雖然被告聲請傳喚證人
    乙○○，但被告恐嚇告訴人之犯行，如上述業已甚為明確，
    況本院依被告提供證人之乙○○地址傳喚結果，證人乙○○
    現已不住在該處，此有郵局在本院傳喚證人傳票公文封上記
    載證人乙○○已離職遷移可佐，而被告亦未提供證人乙○○
    最新住居所供本院傳喚，是足認被告否認犯罪，顯係卸責之
    詞，委無可取，被告恐嚇告訴人之犯行，堪予認定，被告上
    訴否認犯罪，為無理由，應予駁回。
三、被告行為後，刑法第305條恐嚇罪之法定刑，已因中華民國
    刑法施行法增定第1之1條「中華民國94年1月7日刑法修正施
    行後，刑法分則編所定罰金之貨幣單位為新臺幣。」、「94
    年1月7日刑法修正時，刑法分則編未修正之條文定有罰金者
    ，自94年1月7日刑法修正施行後，就其所定數額提高為三十
    倍。但72年6月26日至94年1月7日新增或修正之條文，就其
    所定數額提高為三倍。」，另刑法第41條易科罰金規定，亦
    於95年7月1日修正生效，足見被告行為後，法律有變更，依
    新法第2條第1項規定，比較新、舊法結果，仍應適用較有利
    於被告之行為時法律，又行為後法律有變更者，依修正前刑
    法第2條第1項之規定，以適用裁判時法為原則，如行為時法
    有利於行為人，則例外適用行為時法，依修正後刑法第2條
    第1項規定，以適用行為時法為原則，惟如裁判時法有利於
    行為人，則例外的適用裁判時法。以往實務見解，認原判決
    未及比較適用新舊法時，上訴後，雖比較結果以舊法有利於
    行為人，而原判決別無其他撤銷事由，仍應由本院以此為由
    撤銷改判。惟修正後之規定係以適用行為時法為原則，因此
    原判決雖未及比較適用，然上訴本院後，經比較新舊法，行
    為後之法律並非較有利於行為人，仍應適用行為時法，則原
    判決適用行為時法即無不當，自不構成撤銷之事由，特此敘
    明。
四、被告未曾受有期徒刑以上刑之宣告，此有本院被告前案紀錄
    表在卷可查，且犯後與告訴人達成和解，並公開向告訴人道
    歉並獲得告訴人之諒解，除有和解書影本附卷可稽外，亦經
    告訴人於本院審理時陳稱不想對被告再追究等語在卷。被告
    經此偵審程序及刑之宣告，應足資警惕，信無再犯之虞，本
    院認對其宣告之刑，以暫不執行為適當，且基於法律應整體
    適用，不得割裂適用之法理，既然如前述本件應適用行為時
    之刑法，爰依修正前刑法第74條1款規定，諭知爰宣告緩刑2
    年，以啟自新。
五、被告經合法傳喚，無正當理由不到庭，爰不待其陳述逕行判
    決。
據上論結，應依刑事訴訟法第373條、第368條、第371條，修正
前刑法第74條1款，判決如主文。
本案經檢察官沈世箴到庭執行職務。
中    華    民    國    95    年    8     月    3     日
                  刑事第十六庭審判長法  官  葉騰瑞
                                    法  官  莊明彰
                                    法  官  黃俊明
以上正本證明與原本無異。
不得上訴。
                                    書記官  廖婷璇
中    華    民    國    95    年    8     月    3     日
附錄本案論罪科刑法條全文
中華民國刑法第305條
（恐嚇危害安全罪）
以加害生命、身體、自由、名譽、財產之事，恐嚇他人致生危害
於安全者，處 2 年以下有期徒刑、拘役或 3 百元以下罰金。


司法院資訊處製作；財團法人民間司法改革基金會備份。
